【裁判字號】    98,易,610
【裁判日期】    980730
【裁判案由】    詐欺
【裁判全文】
臺灣彰化地方法院刑事判決               98年度易字第610號
公  訴  人  臺灣彰化地方法院檢察署檢察官
被      告  甲○○
                    （現於臺灣彰化監獄執行中）
上列被告因偽造文書等案件，經檢察官提起公訴（98年度偵字第
1751號），本院依簡式審判程序判決如下：
    主  文
甲○○意圖為自己不法之所有，以詐術使人將本人之物交付，累
犯，處有期徒刑月，如易科罰金，以新臺幣壹仟元折算壹日。
又行使偽造私文書，足以生損害於他人，累犯，處有期徒刑伍月
，如易科罰金，以新臺幣壹仟元折算壹日。應執行有期徒刑陸月
，如易科罰金，以新臺幣壹仟元折算壹日。
    事  實
一、甲○○前因恐嚇取財等案件，經臺灣高等法院臺中分院以93
    年度上易字第35號判決處有期徒刑1 年、1 年5 月、3 月，
    並定應執行刑為有期徒刑2 年6 月確定，經送監執行，於民
    國94年8 月26日縮短刑期假釋出監付保護管束，並於95年3
    月19日假釋期滿未經撤銷假釋，其未執行之刑，以已執行論
    。仍不知警惕，復為下列行為：
  (一)甲○○於97年12月23日上午11時許，意圖為自己不法之所有
    ，基於詐欺取財之犯意，在彰化縣員林鎮大峰里井仔巷21號
    ，佯稱欲幫乙○○○代辦老人年金，要求乙○○○交付帳戶
    存摺及印章云云，致乙○○○陷於錯誤，而將其開設於彰化
    縣員林鎮農會之帳號0000000000000000號帳戶存摺及印章交
    付予甲○○。
  (二)甲○○取得上開存摺及印章後，隨即另意圖為自己不法之所
    有，並基於行使偽造私文書及詐欺取財之犯意，搭乘不知情
    之吳明文所駕駛之汽車前往彰化縣員林鎮農會東山分部，在
    該處偽填載明乙○○○上開帳戶帳號及領取新臺幣（下同）
    10萬元之彰化縣員林鎮農會存摺類存摺取款憑條，以上開乙
    ○○○之印章蓋印印文於其上，用以表示乙○○○自上開帳
    戶提領10萬元現金，並將上開取款憑條持向彰化縣員林鎮農
    會行員行使之，致該行員陷於錯誤，誤信甲○○係合法有權
    之領款人，而如數交付取款憑條所載金額予甲○○，甲○○
    乃於同日上午11時46分許詐取上開10萬元款項得手，足以生
    損害於乙○○○及彰化縣員林鎮農會管理客戶存提款之正確
    性。嗣因乙○○○察覺有異，始知受騙，報警查悉上情。
二、案經乙○○○訴由彰化縣警察局員林分局報告臺灣彰化地方
    法院檢察署檢察官偵查起訴。
    理  由
一、被告甲○○所涉為死刑、無期徒刑、最輕本刑為3 年以上有
    期徒刑或高等法院管轄第一審案件以外之罪，並於本院行準
    備程序時就被訴事實為有罪之陳述，本院合議庭依刑事訴訟
    法第273 條之1 第1 項規定，裁定改由受命法官獨任行簡式
    審判程序，先予敘明。
二、上揭犯罪事實，業據被告於偵訊及本院審理時坦承不諱（見
    偵卷第18頁、本院卷第22、26、52頁），核與證人即告訴人
    乙○○○於警詢及偵訊之證述、證人吳明文、紀舜棋於警詢
    之證述相符（見警卷、偵卷第15頁），並有彰化縣員林鎮農
    會存摺存款對帳單1 紙、員林鎮農會98年6 月6 日員鎮農信
    字第0980000414號函附彰化縣員林鎮農會存摺類存款取款憑
    條1 紙、監視器翻拍畫面1 張在卷可稽（見警卷、本院卷第
    19至20頁），足認被告自白與事實相符。又被告偽填取款憑
    條持向彰化縣員林鎮農會行員領取乙○○○上開帳戶內之金
    額，其行為足以生損害於乙○○○之財產權益，及彰化縣員
    林鎮農會管理客戶存提款之正確性，要屬無訛。綜上，本案
    事證明確，被告犯行堪以認定，應依法論科。
三、核被告所為如事實欄一、(一)所示犯行，係犯刑法第339 條第
    1 項詐欺取財罪；所為如事實欄一、(二)所示犯行，係犯刑法
    第216 條、第210 條行使偽造私文書罪、同法第339 條第1
    項詐欺取財罪；被告盜用印章係偽造私文書之部分行為，另
    偽造之低度行為應為高度之行使行為所吸收，均不另論罪。
    被告所犯如事實欄一、(二)所示詐欺取財罪及行使偽造私文書
    罪部分，雖公訴人未於起訴法條論及，惟起訴事實既已敘及
    ，僅係起訴法條漏未引用，本院自應併予審理。被告所為如
    事實欄一、(二)所示犯行，係以一行為同時觸犯行使偽造私文
    書罪及詐欺取財罪，為想像競合犯，應從一重之行使偽造私
    文書罪處斷。被告所犯上開如事實欄一、(一)所示詐欺取財犯
    行及事實欄一、(二)所示行使偽造私文書犯行，犯意有別，行
    為互殊，應分論併罰。又被告前因恐嚇取財等案件，經臺灣
    高等法院臺中分院以93年度上易字第35號判決處有期徒刑1
    年、1 年5 月、3 月，並定應執行刑為有期徒刑2 年6 月確
    定，經送監執行，於94年8 月26日縮短刑期假釋出監付保護
    管束，並於95年3 月19日假釋期滿未經撤銷假釋，其未執行
    之刑，以已執行論，有臺灣高等法院被告前案紀錄表可稽，
    被告於有期徒刑執行完畢後5 年內又故意再犯本案2 罪，均
    為累犯，應依刑法第47條第1 項規定，各加重其刑。爰審酌
    被告正值壯年，不思以正當方式謀生，僅因欠缺金錢，貪圖
    不法利益，即以詐欺及行使偽造私文書之方式，詐取他人錢
    財物品，顯然欠缺法治觀念，所為侵害他人財產法益，行為
    甚不足取；惟其犯後坦承犯行，態度尚佳，暨審酌其智識程
    度、生活狀況等一切情狀，分別量處如主文所示之刑及諭知
    易科罰金之折算標準，並定其應執行刑，及諭知易科罰金之
    折算標準，以示懲儆。至上開偽造之取款憑條1 紙，業經被
    告持向彰化縣員林鎮農會行使，已非屬被告所有之物，其上
    之印文係盜用之印文，而非偽造之印文，尚無刑法第219 條
    之適用，均無從併予宣告沒收，附此說明。
據上論斷，應依刑事訴訟法第273 條之1 第1 項、第299 條第1
項前段，刑法第339 條第1 項、第216 條、第210 條、第55條、
第47條第1 項、第51條第5 款、第41條第1 項前段、第2 項，刑
法施行法第1 條之1 第1 項、第2 項前段，判決如主文。
本案經檢察官蔡曉崙到庭執行職務。
中    華    民    國    98    年    7     月    30    日
                  刑事第一庭  法  官  楊舒嵐
以上正本證明與原本無異。
如不服本判決應於收受判決後10日內，向本院提出上訴書狀，並
應敘述具體理由; 其未敘述上訴理由者，應於上訴期間屆滿後20
日內向本院補提理由書（均須按他造當事人之人數附繕本）「切
勿逕送上級法院」。
告訴人或被害人對於判決如有不服具備理由請求檢察官上訴者，
其上訴期間之計算係以檢察官收受判決正本之日期為準。
中    華    民    國    98    年    7     月    30    日
                              書記官  陳如玲
附錄論罪科刑法條：
刑法第339條第1項
意圖為自己或第三人不法之所有，以詐術使人將本人或第三人之
物交付者，處5年以下有期徒刑、拘役或科或併科1千元以下罰金
。
中華民國刑法第216條
（行使偽造變造或登載不實之文書罪）
行使第 210 條至第 215 條之文書者，依偽造、變造文書或登載
不實事項或使登載不實事項之規定處斷。
中華民國刑法第210條
（偽造變造私文書罪）
偽造、變造私文書，足以生損害於公眾或他人者，處 5 年以下有
期徒刑。


司法院資訊處製作；財團法人民間司法改革基金會備份。
